# 搬迁未收到全部补偿

提问人：lywy619 时间：2022-05-24 11:35:32
求助陈版，政策性搬迁，已与政府签订协议，一共需要补偿 1000 万，但是政府只拨付了 700 万，未收到的补偿款需要进行账务处理吗？怎么做账？

回答人：chenyiwei
如果作为资产处置处理（参考 2017 年修订后政府补助准则应用指南中的【例 1 】），则在搬迁协议已签订且搬迁已完成的情况下，应完整确认资产处置损益，并将尚未收到的补偿款确认为一项应收款项。
如果是参照《企业会计准则解释第 3 号》第四条规定处理，则一般对于未收到的补偿款不确认债权。